最高法院刑事裁定　　　　　　　　　　 111年度台抗字第68號
抗　告　人　陳昭逞




上列抗告人因違反毒品危害防制條例等罪案件，不服臺灣高等法
院臺南分院中華民國110年11月30日定應執行刑之裁定（110年度
聲字第1100號），提起抗告，本院裁定如下：
    主  文
抗告駁回。 
    理  由
一、裁判確定前犯數罪者，併合處罰之。又數罪併罰，有二裁判
    以上者，依刑法第51條之規定，定其應執行之刑。且數罪併
    罰，宣告多數有期徒刑者，於各刑中之最長期以上，各刑合
    併之刑期以下，定其刑期，但不得逾30年，同法第50條第 1
    項前段、第51條第5 款、第53條規定甚明。復按執行刑之量
    定，係事實審法院自由裁量之職權，倘其所酌定之執行刑，
    並未違背刑法第51條各款或刑事訴訟法第370 條第2、3項所
    定之方法或範圍（即法律之外部性界限），亦無明顯違背公
    平、比例原則或整體法律秩序之理念者（即法律之內部性界
    限），即不得任意指為違法或不當。
二、本件原裁定以抗告人陳昭逞因違反毒品危害防制條例等罪，
    經法院先後判處如其附表編號1所示之有期徒刑11月、編號2
    所示之有期徒刑7年6月確定，原審審核後，認檢察官所為之
    聲請為正當，乃審酌抗告人犯罪之性質、態樣、內涵、方式
    等情狀後，兼衡刑法第51條所定限制加重原則，以及比例、
    責罰相當、重複評價禁止等原則，予以綜合判斷，而定應執
    行有期徒刑7年8月，既在定應執行刑各罪中之最長期以上，
    各罪合併之刑期以下，未逾越法律外部性及內部性界限之上
    限，要屬原審法院裁量職權之適法行使，亦無明顯濫用裁量
    權情形，經核尚無違誤。
三、抗告意旨略以：抗告人現執行之另案所處有期徒刑1年7月，
    與本案所定應執行刑7年8月，合計需執行有期徒刑9年3月，
    因抗告人在監執行之累進處遇已縮短刑期84日，只差7 日即
    可符合提報假釋規定，請將原定應執行刑有期徒刑7年8月減
    為7年7月，讓抗告人能順利假釋，早日返家負起經濟重擔扶
    養年邁雙親等語。
四、抗告意旨並未具體指摘原裁定究有何不當或違法，徒就數罪
    併罰定應執行刑之制度，抒發個人見解，並請求從輕更定其
    應執行之刑，係屬對原審裁量職權之適法行使，依憑己意，
    任意指摘，難認有據。故其抗告為無理由，應予駁回。至於
    抗告意旨另稱累進處遇分數之計算，攸關抗告人權益等語，
    係屬辦理假釋之刑事執行事項，與原裁定是否適法妥當之判
    斷無涉，亦無從於本件定應執行刑之程序加以審酌，併予敘
    明。
據上論結，應依刑事訴訟法第412條，裁定如主文。   
中    華    民    國   111    年    1     月    12    日
                  刑事第五庭審判長法  官  吳  信  銘  
                                  法  官  何  菁  莪  
                                  法  官  沈  揚  仁  
                                  法  官  蔡  廣  昇  
                                  法  官  梁  宏  哲  
本件正本證明與原本無異
                                  書記官
中    華    民    國   111    年    1     月    17    日